臺灣高等法院刑事判決　　　　　　　　94年度上訴字第1839號
上　訴　人
即　被　告　乙○○
　　　　　　　　　　（
選任辯護人　李秋銘律師
　　　　　　黃金亮律師
上列被告因毒品危害防制條例案件，不服臺灣宜蘭地方法院93年
度訴字第477號，中華民國94年5月17日第一審判決（起訴案號：
臺灣宜蘭地方法院檢察署93年度偵字第3418號），提起上訴，本
院判決如下：
    主  文
原判決撤銷。
乙○○共同連續販賣第一級毒品，處有期徒刑拾伍年，褫奪公權
拾年。
扣案之0000000000門號之行動電話及未扣案之0000000000行動電
話共貳支（均含SIM卡各壹片）均沒收之，如全部或一部不能沒
收時，追徵其價額；販賣第一、二級毒品合計所得新台幣參萬肆
仟元沒收，如全部或一部不能沒收時，以其財產抵償之。
    事  實
一、乙○○（綽號三五）前係宜蘭縣警察局礁溪分局員警，於民
    國91年10月2日因涉嫌施用毒品案件請辭獲准。其明知海洛
    因、安非他命分別係毒品危害防制條例所規定之第一、二級
    毒品，不得非法持有、販賣。竟基於自行或共同販賣海洛因
    及安非他命之概括犯意，自92年間起，利用其所有之000000
    0000、0000000000門號之行動電話與與林志榮、鄭忠正、康
    哲源、黃揚祥、陳文忠及黃正雄等人（林志榮等人，涉嫌施
    用毒品，均由檢察官另行偵辦），先後於附表一至六所示之
    交易時間、次數、交易地點、金額，並以備註欄所示之販賣
    方法（自行、或與綽號「咪咪」之成年女子共同、或與綽號
    「石頭」之成年男子共同），連續販賣交易物品欄所示之毒
    品種類予林志榮、鄭忠正、康哲源、黃揚祥、陳文忠及黃正
    雄多次【乙○○販賣第一、二級毒品合計所得為新台幣（下
    同）三萬四千元】。嗣於93年10月27日中午12時40分許，為
    警在宜蘭縣宜蘭市○○路38巷38之5號6樓其住處查獲，並扣
    得0000000000門號之行動電話一支（含SIM卡一片）。
二、案經宜蘭縣警察局礁溪分局報告臺灣宜蘭地方法院檢察署檢
    察官偵查起訴。
    理  由
一、訊據上訴人即被告乙○○坦承曾是宜蘭縣警察局礁溪分局員
    警，嗣於91年10月2日因涉嫌施用毒品辭職獲准，及其綽號
    為「三五」之事實，另對於綽號「咪咪」之成年女子曾為其
    女友，且其亦有綽號「石頭」之友人之事實則不爭執，惟矢
    口否認有販賣第一級毒品海洛因（以下稱海洛因）及第二級
    毒品安非他命（以下稱安非他命）之犯行。
二、經查：
（一）被告曾是宜蘭縣警察局礁溪分局員警，嗣於91年10月2日
      因涉嫌施用毒品辭職獲准之事實，除據被告坦承外，亦有
      宜蘭縣警察局91年10月3日警人甲字第0910007699號函影
      本附卷可佐。
（二）被告販賣附表一所示之毒品給證人康哲源之部分:
      被告於附表一所示之交易時間、次數、交易地點、金額，
      並以備註欄所示之方法，連續販賣交易物品欄所示之毒品
      種類予證人康哲源之犯行，業據證人康哲源於偵查及原審
      審理時證述綦詳（見偵查卷第20頁、原審卷二第20頁至26
      頁），並有證人康哲源向被告購買毒品之通訊監察譯文（
      被告於本院94年11月10日行準備程序時，坦承有與證人康
      哲源為譯文內容之對話）在卷可稽（見偵查卷第25頁），
      至證人康哲源就第三次即93年4月29日晚間8時許向被告購
      買毒品之部分，於偵查時雖證稱係向被告買安非他命，惟
      於原審審理時明確證稱其於93年4月29日晚間7時8分6秒撥
      打電話向被告買毒品時，原係要買安非他命，並約定在宜
      蘭縣宜蘭電信局附近之變電所旁交易毒品，惟綽號「石頭
      」之成年男子卻拿海洛因前來約定地點，而其因有施用海
      因及安非他命故未拒絕，並購買海洛因四千元，然其施用
      所買之海洛因後，卻覺不舒服，感覺頭都快要飛起來了，
      乃於同日晚間9時51分52秒再撥被告使用之0000000000門
      號行動電話向被告抱怨等語，所證稱核與上開通訊監察譯
      文內容相符。是證人康哲源於原審審理時證稱第三次向被
      告所買之毒品係海洛因等語，自較可採。被告及選任辯護
      人雖以證人康哲源於偵查中證稱曾於93年4 月間向被告購
      買安非他命三次，第一次是93年4月初、第二次是一外號
      「石頭」者交之、第三次是4月29日那天，買三千元云云
      ，但審理中卻稱「被告說要幫我問人」、「是一個阿弟的
      人拿給我的」、「只有一次」、「叫石頭的人就是阿弟，
      至於次數我真的忘記了」、「我是打電話給被告，被告說
      他要幫我問，結果是一名叫石頭的人拿毒品給我」，復稱
      「我有向被告拿過三次毒品，但第一次及第三次是石頭拿
      給我的」、「不知被告與石頭是何關係」、「第一次我跟
      被告第一次見面時有這樣說過，我是拿錢給被告，被告有
      跟我說是合買，合買多少我不知道，反正我就拿一千元給
      被告，過一個小時，被告將該給我的毒品給我，他只是拿
      該給我的份量」，由證人康哲源內容綜合觀之，除第一次
      係合買安非他命以外，第二、三次均是證人康哲源與「石
      頭」，被告僅是協助問看何人有貨源等語置辯。按證據之
      取拾，法院原有自由判斷之權，證人之陳述有部分前後不
      符，或相互間有所岐異時，究竟何者為可採，法院應依職
      權衡酌情理予以審定，非謂一有矛盾，即應認其述全部均
      為不可採信；若其對於基本事實之陳述，果與真實性無礙
      時，仍非不得採信。而按人之記憶本屬有限，對之前發生
      的細節無法全數記憶，尤以施用毒品者之記憶又較常人為
      差，因而對於取得毒品之來源即向誰購買固尚可記憶，然
      對於購買毒品之次數、數額及每次購買之金額則往往無法
      肯定，此乃可理解的事。兼以市面上零售毒品率皆小包裝
      ，而購買者每次數量又不一定，加以訊問者、記錄者均非
      同一人，因而施用者往往因時不同，對購買之時間、金額
      、次數之陳述有些許差異，而也因些許差異，更可見其證
      述未經修飾，依己意陳述，而非誣陷。是本件證人康哲源
      於偵查及原審審理中之陳述固有些許差異未能全部一致，
      惟證人康哲源對於向被告三次購買毒品之基本事實，則自
      始並無更異，且第三次係向被告購買海洛因一情，更核與
      通訊監察譯文內容符合，從而證人康哲源上開證詞，自無
      不可採信之處，被告及選任辯護人上開所辯，與事實不符
      ，均無可採。綜上，被告此部分犯行，洵堪認定。
（三）被告販賣附表二所示之毒品給證人黃揚祥之部分：
      被告於附表二所示之交易時間、次數、交易地點、金額，
      並以備註欄所示之方法，連續販賣交易物品欄所示之毒品
      種類予證人黃揚祥之犯行，業據證人黃揚祥於偵查及原審
      審理時證述綦詳（見偵查卷第85、86頁、原審卷二第87至
      92頁），並有證人黃揚祥向被告購買毒品之通訊監察譯文
      （被告於本院94年11月10日行準備程序時，坦承有與證人
      黃揚祥為譯文內容之對話）在卷可稽（見偵查卷第31頁）
      ，已足認證人黃揚祥之證詞，並非虛偽。至被告與選任辯
      護人雖以證人黃揚祥於原審審理時證稱其認識之「三五」
      之人，與被告臉孔差異甚大等語，有可能係誤認向被告購
      買毒品等語置辯。惟查，證人黃揚祥於原審審理中證稱向
      之購買毒品之人，係之前在宜蘭縣警察局礁溪分局二城派
      出所任管區警員綽號「三五」之人，而被告綽號「三五」
      ，且曾在二城派出所擔任過管區警員，二城派出所除其以
      外並無另一綽號「三五」之警員等情，業據被告供述在卷
      可稽，顯見證人黃揚祥並無誤認被告之可能，從而被告及
      選任辯護人上開所辯，並無可採。是被告此部分犯行，洵
      堪認定。
（四）被告販賣附表三所示之毒品給證人陳文忠之部分：
      被告於附表三所示之交易時間、次數、交易地點、金額，
      並以備註欄所示之方法，連續販賣交易物品欄所示之毒品
      種類予證人陳文忠之犯行，業據證人陳文忠於偵查及原審
      審理時證述綦詳（見偵查卷第125頁、原審卷二第33頁至
      35頁）。至被告及選任辯護人雖以證人陳文忠僅能確定係
      向使用0000000000行動電話門號之人購買毒品，惟被告常
      更換行動電話門號使用，可能係證人陳文忠向他人購買卻
      誤認係向被告購買毒品云云。然上開門號係被告於93年10
      月27日中午12時40分許，為警在宜蘭縣宜蘭市○○路38巷
      38之5號六樓其住處當場查獲，有宜蘭縣警察局礁溪分局
      扣押物品目錄表在卷可稽，嗣經檢察官於93年11月1日勘
      驗扣案之14張SIM卡其中即包括上開門號SIM卡一張，此有
      勘驗筆錄在卷可稽（見偵查卷第202頁），上開門號顯係
      被告使用，已然無疑。且被告亦自承於93年4月30日19時
      45分50秒許時曾以上揭電話與證人陳文忠聯絡（見本院94
      年11月10日準備程序筆錄），再參以證人陳文忠於偵查及
      原審明確表示為了購買安非他命始打上揭電話等語，足見
      被告所辯，尚不足採，是被告此部分犯行，應堪認定。至
      於偵查卷第130頁所顯示之93年4月30日19時45分50秒通訊
      監察譯文，經本院勘驗警方監聽之錄音帶結果，該譯文內
      容第一行至第九行與錄音帶播放出之內容相同，被告亦承
      認有通電話，但該譯文內容之第十行至第十一行部分，則
      由於錄音帶播放出之聲音清楚無法分辨出內容，且被告
      亦表示不記得當時說話之內容（見本院94年11月10日準備
      程序筆錄），另偵查卷第130頁及第131頁所顯示之93年5
      月5日19時12分38秒、93年5月5日19時32分51秒及93年5月
      5日19時50分0秒通訊監察譯文，經本院勘驗警方監聽之錄
      音帶結果，則由於錄音帶播放出之聲音為雜音無法分辨出
      內容（見本院94年11月10日準備程序筆錄），既然上開93
      年4月30日19時45分50秒通訊監察譯文之第十行至第十一
      行部分，及93年5月5日19時12分38秒、93年5月5日19時32
      分51秒及93年5月5日19時50分0秒通訊監察譯文部分，並
      無錄音帶播放出之聲音可供核對，此無法核對部分之通訊
      監察譯文自無證據能力，但本院並未以此無法核對部分之
      通訊監察譯文，作為認定被告犯罪之依據，是不礙被告此
      部分犯行之認定，附此敘明。
（五）被告販賣附表四所示之毒品給證人鄭忠正之部分：
      被告於附表四所示之交易時間、次數、交易地點、金額，
      並以備註欄所示之方法，連續販賣交易物品欄所示之毒品
      種類予證人鄭忠正之犯行，業據證人鄭忠正於偵查及原審
      審理時證述綦詳（見偵查卷第10、11頁、原審卷二第16至
      20頁）。雖證人鄭忠正對於向被告購買海洛因之次數，於
      偵查中證稱至少五次，原審審理中證稱三次，前後固有不
      一，惟證人鄭忠正對於向被告購買毒品海洛因之基本事實
      ，則自始並無差異，從而證人鄭忠正證稱有向被告購買毒
      品海洛因一節，自非不可採信，由於犯罪次數之多寡牽涉
      犯罪之罪數，須適用罪疑為輕之法理，因此證人鄭忠正有
      關其向被告購買毒品之次數，自應以最有利於被告之三次
      認定之。被告及選任辯護人上開所辯，均無可採。被告此
      部分犯行，應堪認定。
（六）被告販賣附表五所示之毒品給證人林志榮之部分：
      被告於附表五所示之交易時間、次數、交易地點、金額，
      並以備註欄所示之方法，連續販賣交易物品欄所示之毒品
      種類予證人林志榮之犯行，業據證人林志榮於偵查時證述
      綦詳（見偵查卷第9、10頁），嗣證人林志榮於原審審理
      時證稱固有如附表五所示多次購買毒品之次數、金額及過
      程，惟其另證稱：係被告無償提供毒品供其施用，被告並
      未向其索取金錢云云。被告及選任辯護人則以證人林志榮
      於偵查及審理證詞，前後不一，並無足採等語置辯。惟查
      ，證人林志榮於原審交互詰問經原審辯護人主詰問時對於
      其在偵查中之證詞並無更異（見原番卷二第12頁），僅另
      證稱其均向被告調海洛因施用，被告並未向其拿錢云云，
      然證人林志榮與被告並無特殊情誼，豈有可能多次提供價
      格昂貴之海洛因供證人林志榮施用，證人林志榮於本院審
      理時證稱被告係無償提供海洛因供其施用云云，顯係迥護
      被告之詞，洵無足採。被告及選任辯護人上開所辯，均無
      可採。被告此部分犯行，堪以認定。
（七）被告販賣附表六所示之毒品給證人黃正雄之部分：
      被告於附表六所示之交易時間、次數、交易地點、金額，
      並以備註欄所示之方法，連續販賣交易物品欄所示之毒品
      種類予證人黃正雄之犯行，業據證人黃正雄於偵查時證述
      綦詳（見偵查卷第188至190頁），嗣證人黃正雄於原審審
      理時則證稱：其係將被告誤認為另一人云云（見原審卷二
      第98頁）。被告及選任辯護人則以證人黃正雄明確證稱其
      係將被告誤為其另一個朋友，顯見被告並無販賣毒品給證
      人黃正雄等語置辯。惟查，證人黃正雄確實曾多次打電話
      給被告，業據證人黃正雄供述在卷（見原審卷二第99頁）
      ，且被告亦自承與證人黃正雄一起吸過一級毒品（見原審
      卷一第20頁），準此可知其二人甚為熟識，證人黃正雄豈
      有誤認之道理，是其證稱係誤認被告云云，顯係迥護被告
      之詞，並不可採。而被告及選任辯護人上開所辯，均無可
      取。被告此部分犯行，已堪認定。
三、核被告販賣海洛因行為，係犯毒品危害防制條例第四條第一
    項販賣第一級毒品罪、販賣安非他命行為，係犯同條例第四
    條第二項販賣第二級毒品罪。被告與綽號「咪咪」、「石頭
    」，就附表所示共同參與販賣部分，有犯意連絡及行為分擔
    ，為共同正犯。被告先後多次販賣海洛因、安非他命之犯行
    ，均時間緊接，罪名及犯罪構成要件，顯均係出於概括之犯
    意為之，應均依連續犯之規定論以一罪，並加重其刑（法定
    本刑死刑、無期徒刑部分，依法均不予加重）。被告於附表
    二時、地，販賣第一級毒品海洛因、第二級毒品安非他命，
    係以一行為同時為之，係想像競合犯，應依刑法第五十五條
    規定，從一重之販賣第一級毒品罪處斷。經查被告所為上揭
    販賣毒品之犯行固值非難，惟念其販賣毒品之次數、金額尚
    非重大，與一般通常情形之販賣毒品乃屬獲利甚鉅之情形有
    別，而本件販賣第一級毒品海洛因罪之法定最輕本刑為無期
    徒刑，情輕而法重，在客觀上足以引起一般同情，本院基於
    衡平原則，認為處以法定最輕刑度猶嫌過重，是其犯罪之情
    狀顯堪憫恕，爰依刑法第59條之規定，酌減其刑。
四、原審以被告犯罪事證明確，予以論罪科刑，固非無見，惟原
    判決事實欄及理由欄均論被告與「咪咪」或「石頭」具共同
    正犯關係，但主文欄卻漏未載明「共同」，自有未合；另如
    後述被告並未販賣毒品予甲○○、林文志、丙○○，原審不
    查遽認定被告此等部分亦成罪，暨如後述海洛因十一包及安
    非他命六包暨0000000000、0000000000、0000000000號行動
    電話均不能於本案宣告沒收，原審卻宣告沒收之，均有未洽
    。被告上訴意旨否認犯罪，指摘原判決不當請求撤銷改判等
    語，雖無理由，但原判決既有可議，自屬無法維持，應由本
    院將原判決撤銷，另為適法之諭知；爰審酌被告販賣毒品犯
    罪對他人所生危害，影響社會風氣，戕害國民健康，及被告
    犯罪之動機、目的、手段、販賣毒品之次數，以及犯罪後態
    度尚飾詞推諉等一切情狀，量處如主文第二項所示之刑，且
    基於被告所犯販賣毒品罪，影響社會風氣，戕害國民健康之
    性質，本院認有褫奪公權之必要，爰諭知褫奪公權十年，以
    資懲儆。
五、扣案之0000000000門號之行動電話及未扣案之0000000000行
    動電話（均含SIM卡各壹片）共二支，均係被告所有，此據
    被告供承在卷，且供犯罪所用之物，其中0000000000行動電
    話雖未扣案惟無證據證明已滅失，應依毒品危害防制條例第
    十九條第一項之規定諭知沒收，如全部或一部不能沒收時，
    追徵其價額。被告販賣第一、二級毒品合計所得新台幣參萬
    肆仟元，應依毒品危害防制條例第十九條第一項之規定諭知
    沒收，如全部或一部不能沒收時，以其財產抵償之。
六、公訴意旨認被告於附表七、八、九、十所示之時間、地點，
    販賣海洛因或安非他命予甲○○、丙○○、林文志、張國書
    ，因認被告此部分涉有毒品危害防制條例第四條第一項販賣
    第一級毒品及同條第二項販賣第二級毒品之罪嫌。訊據被告
    堅決否認有此部分犯行。而公訴意旨認被告涉有上開犯行無
    非係以證人甲○○、丙○○、林文志、張國書於檢察官偵查
    時之證詞，及卷附之通訊監察譯文為據。
  (1)按犯罪事實應依證據認定之，無證據不得推定其犯罪事實；
    又不能證明被告犯罪者，應諭知無罪之判決；刑事訴訟法第
    154條、301條第1項分別定有明文。再按刑事訴訟上之證明
    ，無論其為直接或間接證據，須於通常一般之人均不致於有
    所懷疑，而得確信其真實之程度，始得據為有罪之認定，倘
    其關於被告是否犯罪之證明尚未達到此一程度，而有合理之
    懷疑存在時，致使無從形成有罪之確信，根據「罪證有疑，
    利於被告」之證據法則，即不得遽為不利被告之認定，亦有
    最高法院76年度台上字第4986號判例意旨可循。末按「非法
    販賣海洛因等毒品之交易型態，有所謂『大盤』、『中盤』
    或『小盤』之分。其中『大盤』或『中盤』者，倘時機掌握
    得宜，或可查獲電子秤、帳冊、分裝袋等販賣工具，且因購
    買者眾，一旦事發，必有多數知情或買受人等可為證人。然
    在『小盤』與偶發之零星交易，因係一手交錢，一手交貨，
    交易方法簡單，對象不多，無須使用任何販賣工具，亦無記
    載帳冊之必要。此種交易方式，因交易時間短暫，未必有第
    三者知悉其情事，且茍非警方事先獲知情報，甚難於交易現
    場當場查獲。法院固不應僅憑購買者片面之指證，據以認定
    被告之非法販賣毒品之犯行，然購買者之指證在證據法則上
    既屬人證之一種，與被告之自白不得作為認定事實唯一證據
    之情形不同，如購買者之指證並無矛盾或瑕疵，亦未違背經
    驗法則與論理法則時，自不應僅因無法查得其他直接佐證，
    即對購買毒品者所為對販毒者不利之指證，全然捨棄不採。
    」，亦據最高法院著有93年度台上字第5742號判決可參。因
    此可知若證人之證言存有矛盾或瑕疵之處，致不能達到通常
    一般之人均不致於有所懷疑之程度時，自不能以此有矛盾或
    瑕疵之證言，作為認定被告犯罪之依據。
  (2)經查:
    檢察官起訴被告販賣海洛因予證人甲○○之時間為自91年
      7月間起至92年農曆年間止，而卷附之通訊監察譯文（見
      偵查卷第72頁）顯示該譯文之通話時間為93年4月28日，
      且證人甲○○於偵查時亦稱當時伊在監所（見偵查卷第61
      頁），足見卷附之通訊監察譯文與被告有無販賣海洛因予
      證人甲○○間無關連性。另雖然證人甲○○於偵查時證述
      自91年7月間起至92年農曆年間止至少曾向被告購買過五
      次海洛因等語（見偵查卷第61頁），然證人甲○○於本院
      審理時卻證稱未曾向被告購買海洛因（見本院94年10月4
      日審判程序筆錄），可見證人甲○○前後證言不一；又再
      參酌證人甲○○於偵查時同時證稱「我向他買毒品時，他
      告訴我他是臥底的，快要回復警察的職務。」等語（見偵
      查卷第61頁），可知若證人甲○○於偵查時之證言確為真
      實，則被告第一次出售海洛因予證人甲○○時，被告應已
      無警察身份，否則如何「快要回復警察的職務」，但如前
      述被告於於91年10月2日始辭去警察職務，準此足見，證
      人甲○○於偵查時所為證言與事實不符。
    檢察官起訴被告販賣海洛因予證人丙○○之時間為自91年
      底起至92年農曆年間止，而證人甲○○雖於偵查時證稱於
      被告勒戒出所後，約91年底起至至92年農曆過年間止，這
      段期間確向被告購買過海洛因多次云云（見偵查卷第210
      頁），其於原審審理時除重述前開證言（見原審卷二自第
      29 頁至第33頁）外，並特別陳稱伊係在92年農曆過年前
      的二個月開始跟被告買毒品等語（見原審卷二第33頁第3
      行），徵之被告係於91年10月22日因施用毒品而入勒戒所
      至91年11月21日始因無繼續施用傾向而出勒戒所，此有被
      告之本院被告前案紀錄表附卷可佐，又92年農曆年初一換
      算成國曆為92年2月1日，此有本院從電腦網路下載之萬年
      曆資料可參，可知若證人丙○○於偵查及原審時之證言確
      為真實，則被告出售海洛因予證人丙○○之時間應為自91
      年12月上旬起至92年2月上旬止，但證人丙○○本人亦因
      施用毒品自92年1月21日起入勒戒所至92年2月20日始因無
      繼續施用傾向而出勒戒所，此有證人丙○○之本院被告前
      案紀錄表附卷可佐，準此足見，證人丙○○於偵查及原審
      時所為證言與事實相抵觸，蓋92年農曆過年期間，證人丙
      ○○人在勒戒所，其如何向被告購買海洛因。
    檢察官起訴被告販賣海洛因及安非他命予證人林文志之時
      間分別為自92年6月起至93年9月27日止及自92年6月起至
      92年12月底止，而證人林文志雖於檢察官偵查時證稱其認
      識被告並於上開時間告購買海洛因及安非他命（見偵查卷
      第102至104頁），然證人林文志於原審審理時卻證稱未曾
      向被告購買海洛因及安非他命（見原審卷二自第93頁至第
      97 頁），可見證人林文志前後證言不一，尤其再徵之證
      人林文志警詢時供承自93年6月間始向綽號「三五」但不
      知年籍之人購買毒品（見偵查卷第107頁）之情節以觀，
      益徵林文志於檢察官偵查時之證言其真實性，不無疑問，
      蓋證人林文志與被告是否相識及購買毒品之開始時間，均
      相互矛盾；另證人林文志於檢察官偵查時亦稱其不叫「旺
      伯」（見偵查卷第103頁），因此卷附「旺伯」與「三五
      」之通訊監察譯文（見偵查卷第114頁）與被告有無販賣
      海洛因及安非他命予證人林文志間無關連性。
    檢察官起訴被告販賣海洛因予證人張國書之時間分別為自
      93年3、4月間起至93年4、5月27間止，並以以證人張國書
      於檢察官93年10月27日偵查中證稱其向被告購買（見偵查
      卷第51頁），以及0000000000行動電話門號與被告使用之
      0000000000行動電話門號，自93年4月28日下午4時27分56
      秒起至同年月29日凌晨零時2分40秒之卷附通訊監察譯文
      （見偵查卷第54、55頁）內容為據。惟查，證人張國書於
      偵查及原審審理時均證稱上開電話並非其撥打給被告之通
      話內容，且依93年4月28日下午4時27分56秒、同日下午4
      時40分21秒、同日晚間11時52分48秒之通訊監察譯文，交
      易地點分係在被告位於宜蘭縣宜蘭市住處樓下、宜蘭縣礁
      溪鄉等處，均非如證人張國書於偵查中證稱交易地點係在
      其位於宜蘭縣頭城鎮○○路35號住處，更足徵證人張國書
      證稱上開電話非其撥打等語，應足採信。又證人張國書於
      原審審理時證稱其係央託被告向他人買毒品，惟被告均未
      向他人買到毒品，並二次將其所交之錢退還等語在卷（見
      原審卷二自第26頁至29頁），從而，證人張國書於偵查及
      原審審理時之證詞，前後已有不一，顯有瑕疪，殊難遽採
      為被告不利之認定。
  (3)綜上，足見尚無證據足資證明被告曾販賣海洛因或安非他命
    予甲○○、丙○○、林文志、張國書，惟因此部分與前揭被
    告上揭有罪部分，公訴人認有連續犯之裁判上一罪之關係，
    爰不另為無罪之諭知，併予敘明。
六、警方於93年10月26日查獲被告時同時扣案之海洛因十一包及
    安非他命六包，雖分屬查獲之第一級、第二級毒品，然被告
    自被查獲起均稱此等毒品係供其施用之物並非欲販賣均之物
    ，由於被告自92年間起至93年10月26日止因施用海洛因及安
    非他命之行為，業經原審94年度訴字第34號案件判處有期徒
    刑九月確定在案，此有原審94年度訴字第34號判決及本院被
    告前案紀錄表可參，再參以扣案之海洛因十一包淨重僅2.23
    公克，而安非他命六包之毛重亦僅3.4公克，可知此等毒品
    之數量並非重大，是被告稱此等毒品係供其施用之物，尚屬
    合理，況亦無證據證明此等毒品與被告上開販賣犯行有所關
    連，是基於從刑附屬於主刑之法理，扣案之海洛因十一包及
    安非他命六包不能於本案宣告沒收銷燬。又警方同時扣案之
    0000000000號行動電話及其他SIM卡暨未扣案之0000000000
    、0000000000號行動電話，因無證據證明此等行動電話及其
    他SIM卡係供被告上開販賣犯行所用之物，基於從刑附屬於
    主刑之法理，亦不能於本案宣告沒收，均附此敘明。
據上論斷，應依刑事訴訟法第369條第1項前段、第364條、第299
條第1項前段，毒品危害防制條例第4條第1項、第2項、第19條第
1項，刑法第11條前段、第28條、第56條、第55條前段、第59條
、第37條第2項，判決如主文。
本案經檢察官郭啟東到庭執行職務。
中　　華　　民　　國　　94　　年　　12　　月　　27　　日
　　　　　　　　　刑事第十九庭審判長法　官  葉騰瑞
　　　　　　　　　　　　　　　　    法　官  莊明彰
　　　　　　　 　 　　　　　　　　　法　官  黃俊明
以上正本證明與原本無異。
如不服本判決，應於收受送達後十日內向本院提出上訴書狀，其
未敘述上訴之理由者並得於提起上訴後十日內向本院補提理由書
（均須按他造當事人之人數附繕本）。
                                    書記官  廖婷璇
中　　華　　民　　國　　94　　年　　12　　月　　27　　日
附錄：本案論罪科刑法條全文
毒品危害防制條例第4條第1項、第2項
製造、運輸、販賣第1級毒品者，處死刑或無期徒刑；處無期徒
刑者，得併科新臺幣一千萬元以下罰金。
製造、運輸、販賣第2級毒品者，處無期徒刑或七年以上有期徒
刑，得併科新臺幣七百萬元以下罰金。
附表一：被告販賣海洛因、安非命予證人康哲源之部分：
　┌──┬──┬──────┬──────┬────┬─────────┐
　│交易│次數│交易地點　　│交易物品　　│金額　　│備註　　　　　　　│
　│時間│　　│　　　　　　│　　　　　　│　　　　│　　　　　　　　　│
　├──┼──┼──────┼──────┼────┼─────────┤
　│九十│三次│宜蘭縣員山鄉│第一級毒品海│第一次買│（一）康哲源以其所│
　│三年│  　│公所、宜蘭縣│洛因一次、第│安非他命│有門號○九二五一三│
　│四月│　　│宜蘭市○○路│二級毒品安非│一千元、│六二四五號行動電話│
　│初至│　　│電話局附近之│他命二次    │第二次買│與被告乙○○所使用│
　│九十│　　│變電所      │　          │安非他命│門號0000000│
　│三年│　　│　          │　          │二千、第│八七六號行動電話聯│
　│四月│　　│　　　　　　│　　　　　　│三次買海│絡。　　　　　　　│
　│二十│　　│　　　　　　│　　　　　　│洛因四千│（二）第一次與證人│
　│九日│　　│　　　　　　│　　　　　　│元　　　│康哲源交易者為被告│
　│晚上│　　│　　　　　　│　　　　　　│　　　　│本人；第二次與第三│
　│八時│　　│　　　　　　│　　　　　　│　　　　│次出面與證人康哲源│
　│許　│　　│　　　　　　│　　　　　　│　　　　│交易者為綽號「石頭│
　│　　│　　│　　　　　　│　　　　　　│　　　　│」之成年男子。    │
　└──┴──┴──────┴──────┴────┴─────────┘
附表二：被告販賣毒品予證人黃揚祥之部分：
　┌──┬──┬──────┬──────┬────┬─────────┐
　│交易│次數│交易地點　　│交易物品　　│金額　　│備註　　　　　　　│
　│時間│　　│　　　　　　│　　　　　　│　　　　│　　　　　　　　　│
　├──┼──┼──────┼──────┼────┼─────────┤
　│九十│二次│宜蘭縣金軒汽│第一次買海洛│第一次買│（一）黃揚祥以其所│
　│三年│。　│車旅館、宜蘭│因一千元、第│海洛因一│有門號○九三六四○│
　│農曆│　　│縣頭城鎮宜三│二次同時買海│千元、第│四七一七號行動電話│
　│年後│　　│路路邊      │洛因五千元及│二次同時│與被告乙○○所使用│
　│至九│　　│　          │安非他命三千│買海洛因│門號0000000│
　│十三│　　│　          │元。        │五千元及│八七六號行動電話聯│
　│年三│　　│　　　　　　│　          │安非他命│絡。　　　　　　　│
　│、四│　　│　　　　　　│　          │三千元。│（二）第一次與證人│
　│月間│　　│　　　　　　│　          │　　　　│黃揚祥交易者為「石│
　│。　│　　│　　　　　　│　          │　　　　│頭」之成年男子、第│
　│　　│　　│　　　　　　│　          │　　　　│二次為被告        │
　│　　│　　│　　　　　　│　　　　　　│　　　　│（三）證人黃揚祥於│
　│　　│　　│　　　　　　│　　　　　　│　　　　│第二次交易時，係同│
　│　　│　　│　　　　　　│            │　　　　│時向被告乙○○購買│
  │    │    │            │            │        │海洛因及安非他命。│
　└──┴──┴──────┴──────┴────┴─────────┘
附表三：被告販賣毒品給證人陳文忠之部分：
　┌──┬──┬──────┬──────┬────┬─────────┐
　│交易│次數│交易地點　　│交易物品　　│金額　　│備註　　　　　　　│
　│時間│　　│　　　　　　│　　　　　　│　　　　│　　　　　　　　　│
　├──┼──┼──────┼──────┼────┼─────────┤
　│九十│二次│宜蘭縣宜蘭市│安非他命    │每次一千│（一）陳文忠以其所│
　│三年│。　│「香雞城」速│　　        │元。　　│有門號○九五八一○│
　│四月│　　│食店附近。　│　　　　　　│　　　　│五一五八號行動電話│
　│三十│　　│　　　　　　│　　　　　　│　　　　│、（○三）九二二○│
　│日晚│　　│　　　　　　│　　　　　　│　　　　│○三八與被告乙○○│
　│間、│　　│　　　　　　│　　　　　　│　　　　│所使用門號○九三八│
　│九十│　　│　　　　　　│　　　　　　│　　　　│九三四八七六號行動│
　│三年│　　│　　　　　　│　　　　　　│　　　　│電話聯絡。　　　　│
　│五月│　　│　　　　　　│　　　　　　│　　　　│（二）與證人陳文忠│
　│五日│　　│　　　　　　│　　　　　　│　　　　│交易者為「石頭」之│
　│晚間│　　│　　　　　　│　　　　　　│　　　　│成年男子　        │
　└──┴──┴──────┴──────┴────┴─────────┘
附表四：被告販賣海洛因給證人鄭忠正之部分
　┌──┬──┬──────┬──────┬────┬─────────┐
　│交易│次數│交易地點　　│交易物品　　│金額　　│備註　　　　　　　│
　│時間│　　│　　　　　　│　　　　　　│　　　　│　　　　　　　　　│
　├──┼──┼──────┼──────┼────┼─────────┤
　│九十│三次│宜蘭縣礁溪鄉│海洛因      │一千元二│（一）鄭忠正以其所│
　│二年│    │市區道路  　│      　　　│次、二千│有門號○九三八一八│
　│夏天│  　│　　　　　　│　　　　　　│元一次  │三四六五號行動電話│
　│起至│　　│　　　　　　│　　　　　　│　　    │與被告乙○○所使用│
　│同年│　　│　　　　　　│　　　　　　│　　　　│門號0000000│
　│十一│　　│　　　　　　│　　　　　　│　　　　│五五二號行動電話聯│
　│、十│　　│　　　　　　│　　　　　　│　　　　│絡。　　　　　　　│
　│二月│　　│　　　　　　│　　　　　　│　　　　│（二）與證人鄭忠正│
　│間止│　　│　　　　　　│　　　　　　│　　　　│交易者均為被告林成│
　│　　│　　│　　　　　　│　　　　　　│　　　　│財。　　　　　　　│
  │    │    │            │            │　　　　│                  │
　└──┴──┴──────┴──────┴────┴─────────┘
附表五：被告販賣毒品給證人林志榮之部分
　┌──┬──┬──────┬──────┬────┬─────────┐
　│交易│次數│交易地點　　│交易物品　　│金額　　│備註　　　　　　　│
　│時間│　　│　　　　　　│　　　　　　│        │　　　　　　　　　│
　├──┼──┼──────┼──────┼────┼─────────┤
　│九十│五次│宜蘭縣礁溪鄉│海洛因      │一千元一│（一）林志榮使用公│
　│二年│    │玉龍橋下、被│　　　      │次、二千│用電話與被告乙○○│
　│年底│  　│告乙○○位於│　　　　　　│元四次  │及「咪咪」所使用門│
　│起至│　　│宜蘭縣礁溪鄉│　　　　　　│　　    │號為0000000│
　│九十│　　│之租屋處。　│　　　　　　│　　　　│五五二號行動電話聯│
　│三年│　　│　　　　　　│　　　　　　│　　　　│絡。　　　　　　　│
　│三月│　　│　　　　　　│　　　　　　│　　　　│（二）與證人林志榮│
　│間。│　　│　　　　　　│　　　　　　│　　　　│交易者為被告乙○○│
　│　　│　　│　　　　　　│　　　　　　│　　　　│或「咪咪」        │
　└──┴──┴──────┴──────┴────┴─────────┘
附表六：被告販賣毒品給證人黃正雄之部分
　┌──┬──┬──────┬──────┬────┬─────────┐
　│交易│次數│交易地點　　│交易物品　　│金額　　│備註　　　　　　　│
　│時間│　　│　　　　　　│　　　　　　│　　　　│　　　　　　　　　│
　├──┼──┼──────┼──────┼────┼─────────┤
　│九十│二次│宜蘭縣頭城鎮│第二級毒品安│一千元一│（一）黃正雄如何與│
　│三年│。　│。　　　　　│非他命。　　│次、二千│被告乙○○聯絡，已│
　│四、│　　│　　　　　　│　　　　　　│元一次　│不復記憶。　　　　│
　│五月│　　│　　　　　　│　　　　　　│　　　　│（二）與證人黃正雄│
　│間。│　　│　　　　　　│　　　　　　│　　　　│交易者均為「咪咪」│
　│　　│　　│　　　　　　│　　　　　　│　　　　│。　　　　　　　　│
　└──┴──┴──────┴──────┴────┴─────────┘
附表七：檢察官起訴被告販賣海洛因給證人甲○○之部分
　┌──┬──┬──────┬──────┬────┬─────────┐
　│交易│次數│交易地點　　│交易物品　　│金額　　│備註　　　　　　　│
　│時間│　　│　　　　　　│　　　　　　│　　　　│　　　　　　　　　│
　├──┼──┼──────┼──────┼────┼─────────┤
　│九十│五次│宜蘭縣礁溪鄉│第一級毒品海│每次五百│（一）甲○○以其所│
　│一年│。　│玉田國小或宜│洛因。　　　│元　　  │有門號○九一一四七│
　│七月│　　│蘭縣礁溪鄉二│　　　　　　│　　　　│一九一九號行動電話│
　│間起│　　│龍村附近。　│　　　　　　│　　　　│與被告乙○○所使用│
　│至九│　　│　　　　　　│　　　　　　│　　　　│門號0000000│
　│十二│　　│　　　　　　│　　　　　　│　　　　│八九一號行動電話聯│
　│年農│　　│　　　　　　│　　　　　　│　　　　│絡。　　　　　　　│
　│曆年│　　│　　　　　　│　　　　　　│　　　　│（二）與證人甲○○│
　│間。│　　│　　　　　　│　　　　　　│　　　　│交易者為被告乙○○│
　│    │　　│　　　　　　│　　　　　　│　　　　│或年籍、姓名不詳之│
　│    │    │          　│　　　　　  │　　  　│成年女子。        │    │
  └──┴──┴──────┴──────┴────┴─────────┘
附表八：檢察官起訴被告販賣毒品給證人丙○○之部分
　┌──┬──┬──────┬──────┬────┬─────────┐
　│交易│次數│交易地點　　│交易物品　　│金額　　│備註　　　　　　　│
　│時間│　　│　　　　　　│　　　　　　│　　　　│　　　　　　　　　│
　├──┼──┼──────┼──────┼────┼─────────┤
　│九十│多次│宜蘭縣礁溪鄉│海洛因      │每次五百│（一）丙○○以其所│
　│一年│。  │塭底    　　│      　　　│元或一千│有門號○九一一五七│
　│年底│　  │　　　　　　│　　　　　　│元      │八六七九號行動電話│
　│起至│　　│　　　　　　│　　　　　　│　      │與被告乙○○所使用│
　│九十│　　│　　　　　　│　　　　　　│　      │門號不詳之行動電話│
　│二年│　　│　　　　　　│　　　　　　│　　　　│聯絡。　　　　　　│
　│農厝│　　│　　　　　　│　　　　　　│　　　　│（二）與證人丙○○│
　│年間│　　│　　　　　　│　　　　　　│　　　　│交易者為被告乙○○│
　│    │　　│　　　　　　│　　　　　　│　　　　│或「咪咪」　　    │
　└──┴──┴──────┴──────┴────┴─────────┘
附表九：檢察官起訴被告販賣毒品給證人林文志部分
　┌──┬──┬──────┬──────┬────┬─────────┐
　│交易│次數│交易地點　　│交易物品　　│金額　　│備註　　　　　　　│
　│時間│　　│　　　　　　│　　　　　　│　　　　│　　　　　　　　　│
　├──┼──┼──────┼──────┼────┼─────────┤
　│九十│至少│宜蘭縣礁溪鄉│海洛因      │每次五百│（一）林文志以其所│
　│二年│三十│時潮村或宜蘭│        　　│元至四千│有門號○九六一○七│
　│六月│次  │市東門夜市。│　　　　　　│元等  │○七六五號行動電話│
　│間起│    │　　　　　　│　　　　　　│　      │與被告乙○○所使用│
　│至九│　　│　　　　　　│　　　　　　│　　　　│門號0000000│
　│十三│　　│　　　　　　│　　　　　　│　　　　│一四一、○九五三三│
　│年九│　　│　　　　　　│　　　　　　│　　　　│二六六六四號行動電│
　│月二│　　│　　　　　　│　　　　　　│　　　　│話聯絡。　　　　　│
　│十七│　　│　　　　　　│　　　　　　│　　　　│（二）與證人林文志│
　│日。│　　│　　　　　　│　　　　　　│        │交易者為被告乙○○│
  │    │　　│            │            │        │或年籍、姓名不詳之│
  │    │    │            │            │        │之成年男子。　　  │
　├──┼──┼──────┼──────┼────┤（三）證人林文志自│
　│九十│十多│宜蘭縣礁溪鄉│安非他命。  │每次五百│九十二年六月間至九│
　│二年│次  │時潮村。　　│　　        │元或一千│十二年十二月底，曾│
　│六月│    │　　　　　　│　　　　　　│元      │有四、五次係同時購│
　│間起│　　│　　　　　　│　　　　　　│　      │買海洛因及安非他命│
　│至九│　　│　　　　　　│　　　　　　│　　　　│。                │
　│十二│　　│　　　　　　│　　　　　　│　　　　│                  │
　│年十│　　│　　　　　　│　　　　　　│　　　　│                  │
　│二月│　　│　　　　　　│　　　　　　│　　　　│                  │
　│底。│　　│　　　　　　│　　　　　　│　　　　│                  │
  │    │　　│            │            │　　　　│                  │
  │    │    │            │            │        │                  │
　└──┴──┴──────┴──────┴────┴─────────┘
附表十：檢察官起訴被告被訴販賣海洛因予證人張國書之部分
　┌──┬──┬──────┬──────┬────┬─────────┐
　│交易│次數│交易地點　　│交易物品　　│金額　　│備註　　　　　　　│
　│時間│　　│　　　　　　│　　　　　　│　　　　│　　　　　　　　　│
　├──┼──┼──────┼──────┼────┼─────────┤
　│九十│二次│證人張國書位│第一級毒品海│每次五百│（一）張國書以其所│
　│三年│。　│於宜蘭縣頭城│洛因。　　　│元。　　│有門號○九一七○七│
　│三、│　　│鎮○○路三十│　　　　　　│　　　　│一七五三號行動電話│
　│四月│　　│五號住處。　│　　　　　　│　　　　│與被告乙○○所使用│
　│間至│　　│　　　　　　│　　　　　　│　　　　│門號0000000│
　│九十│　　│　　　　　　│　　　　　　│　　　　│八七六號行動電話聯│
　│三年│　　│　　　　　　│　　　　　　│　　　　│絡。　　　　　　　│
　│四、│　　│　　　　　　│　　　　　　│　　　　│（二）與證人張國書│
　│五月│　　│　　　　　　│　　　　　　│　　　　│交易者均為被告林成│
　│間。│　　│　　　　　　│　　　　　　│　　　　│財。　　　　　　　│
　└──┴──┴──────┴──────┴────┴─────────┘
